<?xml version="1.0" encoding="UTF-8" standalone="yes"?>
<post>
    <author>부기흡</author>
    <comments/>
    <content>I suggest to invite our PMs at the next meeting to discuss on project management and development issues as well. In particular,&lt;br&gt;- define project scope and major milestones&lt;br&gt;- deliverables including various documents and their timing&lt;br&gt;- project web site update&lt;br&gt;- licensing issues on development tools &lt;br&gt;- project management committe (PMC)&lt;br&gt;- review and improve current communication mechanism if necessary&lt;br&gt;&lt;br&gt;&lt;br&gt;&amp;gt;날씨가 무더운데 다들 잘지내시죠..이번주 내에 팀별 미팅이 마무리 됩니다.&lt;br&gt;&amp;gt;&lt;br&gt;&amp;gt;팀별로 논의된 내용들을 토대로 다음주에 조장미팅(시간이 되시는 분들은 팀원여러분들의 참석을 환영합니다)을 통해 좀 더 구체적인 설계부문에 대해 토의하고자 합니다..&lt;br&gt;&amp;gt;&lt;br&gt;&amp;gt;팀별 미팅을 통해 새로운 안건이나 보충해야할 사항들이 많이 나왔을거라 생각합니다.개발에 관한 총책임을 맡으신 김형태씨께서 다음주 미팅을 통해 일단 소스서버 setting문제에 대해선 의견일치를 봤으면 하시고 구체적인 프로그램 outline과 각 모듈별 class structure 까지 진도가 나갔으면 합니다.&lt;br&gt;&amp;gt;&lt;br&gt;&amp;gt;원래는 이메일을 통해 미팅일정은 잡자고 했는데 다음주에 있을 미팅 전에 이번엔 각 팀장및 팀원들의 리플을 통해 새로운 아이디어나 기존의 모듈별 agenda에 관한 보충 사항들을 수렴해서 좀 더 효과적이고 구체적인 설계 agenda를 만드는데 도움이 되고자 이렇게 게시판에 공지합니다..&lt;br&gt;&amp;gt;&lt;br&gt;&amp;gt;각 조장님들뿐 아니라 파일게이트에 참가하신 여러분들 모두 환영하오니 빠짐없이 가능한 요일과 시간을 리플해주시기 바랄께요. 아울러 팀별미팅때 논의된 사항에서 보충되야할 사항, 새로운 안건이나 담주에 있을 미팅에서 토의될 안건이 있으시면 주저 마시고 리플 부탁드릴께요.&lt;br&gt;&amp;gt;&lt;br&gt;&amp;gt;그럼 다들 행복한 한 주 되길 바라며..^___^&lt;br&gt;</content>
    <postId>8D59CE2A-C1C1-4E2E-ACCA-CB75F67A5912</postId>
    <pubDate>2005-07-06T00:00:00-04:00</pubDate>
    <title>[re] 다음주 조장미팅(혹은 전체 미팅)일정 제안</title>
</post>
