<?xml version="1.0" encoding="UTF-8" standalone="yes"?>
<post>
    <author>김형태</author>
    <comments>
        <comment>
            <author>부기흡</author>
            <date>2005-11-28T00:00:00-05:00</date>
            <content>We (Config) will modify our classes as requested - i.e. to be comsumed by PropertyGrid.</content>
        </comment>
        <comment>
            <author>최봉준</author>
            <date>2005-11-28T00:00:00-05:00</date>
            <content>제가 crypto 프로젝트와 thread프로젝트를 solution에 첨가하였습니다. crypto는 암호화를 위한 유틸리티 프로젝트구요, thread는 thread pooling을 제공하는 프로젝트입니다. 혹시 이들 프로젝트에 문제가 있으면 이야기해주세요.&lt;br&gt;김형태님, 장문을 쓰시느라 넘 수고하셨습니다. ^^;</content>
        </comment>
    </comments>
    <content>안녕하세요. 김형태 입니다.&lt;br&gt;&lt;br&gt;한 동안 뜸 했었습니다. ^^ 웹사이트와 파일게이트 서버가 일주일 간격으로 동시에 사라지는 바람에 메세지를 올릴 공간이 없었습니다. 이메일로 연락을 드리기도 했지만 역시 게시판과 이메일을 같이 사용해야 효과적인 것 같더군요.&lt;br&gt;&lt;br&gt;각설하고, 현재 까지의 개발 진행상황과 앞으로 모임에 대해서 의논해 보고자 글을 올리게 되었습니다(동욱씨? 저 보고 올리라고 한 거 이거 맞는지 ^^)&lt;br&gt;&lt;br&gt;&lt;br&gt;1. 갑자기 가지게 된 조장님들 모임 : &lt;br&gt;&lt;br&gt;지난 주 금요일(11월 25일 7시) 네트맨 팀 개발 모임이 있었습니다. 그 모임을 마치고 난 뒤 조장님 들 끼리 만나는 시간을 가지게 되었는데요(Config 팀은 김동욱씨가 조장님 대신 참여하시게 되었습니다). 모인 목적은 짐작하시겠지만, 현재까지 진행상태를 점검하고 앞으로의 방향을 다시 조정하고자 모였습니다.&lt;br&gt;&lt;br&gt;&lt;br&gt;2. 현재까지의 진행 상황 : &lt;br&gt;&lt;br&gt;프로젝트를 처음 모여서 시작한 이래로 전체 모임(총 3회)을 가졌고, 교육(총 4회)과 설계 모임(각 조별로 평균 4회 정도)을 병행하였습니다 . 현재는 교육은 더 이상 없고, 설계는 각 조별로 마무리가 다 되어 있는 상태 입니다. 코딩도 일부는 마무리 해 가고 있고, 일부는 이제 시작해야 하는 조도 있습니다.&lt;br&gt;&lt;br&gt;처음에 어느 정도 예상했던 일이지만 개인적인 일정으로 바빠지신 분들이 많으신 것 같습니다. 초기에 많은 관심을 가지고 참여해 주셨던 분들께 감사드리며, 앞으로도 시간이 허락하시면 계속 참여해 주시길 부탁드립니다. 다음에 적는 각 팀의 진행상황은 다분히 주관적일 수 있으므로, 보다 정확한 각 팀의 상태는 각 조장님들께서 직접 현재 조별 진행상황을 리플로 달아 주시면 더욱 고맙겠습니다.&lt;br&gt;&lt;br&gt;&lt;br&gt;&amp;nbsp;&amp;nbsp;&amp;nbsp;&amp;nbsp;[ 전체 공지 ] &lt;br&gt;&lt;br&gt;&amp;nbsp;&amp;nbsp;&amp;nbsp;&amp;nbsp;&amp;nbsp;&amp;nbsp;&amp;nbsp;&amp;nbsp;&amp;nbsp;&amp;nbsp; 1. FileGate 소스 Server 는 다른 서버(돈 내는 서버 ^^)에 다시 복구 되어 있었습니다.&amp;nbsp;&amp;nbsp;userid 와 password 만 바뀌었습니다.(각 조장님들께 전화로 문의해 주시면 알려주실 겁니다.) 약간, 불안했던 접속상태도 더 좋아진 것 같습니다.&lt;br&gt;&lt;br&gt;&amp;nbsp;&amp;nbsp;&amp;nbsp;&amp;nbsp;&amp;nbsp;&amp;nbsp;&amp;nbsp;&amp;nbsp;&amp;nbsp;&amp;nbsp; 2. 윤영섭씨가 과중한 수강과목의 부담으로 UI 팀 조장님을 더 진행하시기 어려울 것 같아서 config팀에서 ui 팀으로 오신 박윤희씨께서 대신해 주시기로 하셨습니다. 앞으로 더 많은 진전이 기대되구요. 윤영섭씨도 기말시험 끝나면 많이 활동해 주실 수 있을 것 같습니다. 그리고 저(김형태)는 config팀에서 는 더 할 일이 없는 관계로 약 4주 전부터 NetMan 팀에 참여해서 훈수(?)를 두고 있습니다. &lt;br&gt;&lt;br&gt;&amp;nbsp;&amp;nbsp;&amp;nbsp;&amp;nbsp;&amp;nbsp;&amp;nbsp;&amp;nbsp;&amp;nbsp;&amp;nbsp;&amp;nbsp; 3. 조장님들께서는 파일게이트 소스서버에 팀간의 공동작업을 위해서 가장 최근의 source code(가능하시면 comment 를 달아서..)을 올려 주시길 바랍니다. (혹시, 문제가 있으신 분은 제게 연락을 주세요. 이하 존칭은 생략하고 무순으로 올립니다. ^^) &lt;br&gt;&lt;br&gt;&lt;br&gt;&amp;nbsp;&amp;nbsp;&amp;nbsp;&amp;nbsp; &lt;br&gt;&amp;nbsp;&amp;nbsp;&amp;nbsp;&amp;nbsp;[ Configuration 팀 : 부기흡 (김동욱, 최종구, 박나리, 조복산) ]&amp;nbsp;&amp;nbsp;&lt;br&gt;&lt;br&gt;&amp;nbsp;&amp;nbsp;&amp;nbsp;&amp;nbsp;&amp;nbsp;&amp;nbsp;&amp;nbsp;&amp;nbsp;&amp;nbsp;&amp;nbsp; 1. 1차적인 코드는 나와 있습니다. (WebDrive를 참조하세요) &lt;br&gt;&amp;nbsp;&amp;nbsp;&amp;nbsp;&amp;nbsp;&amp;nbsp;&amp;nbsp;&amp;nbsp;&amp;nbsp;&amp;nbsp;&amp;nbsp; 2. 거기에 각 팀에서 필요한 configuration variable을 추가하시면 됩니다.&lt;br&gt;&lt;br&gt;&amp;nbsp;&amp;nbsp;&amp;nbsp;&amp;nbsp;[ IO 팀 : 이상윤 (오승준, 이진경, 김석)&amp;nbsp;&amp;nbsp;] &lt;br&gt;&lt;br&gt;&amp;nbsp;&amp;nbsp;&amp;nbsp;&amp;nbsp;&amp;nbsp;&amp;nbsp;&amp;nbsp;&amp;nbsp;&amp;nbsp;&amp;nbsp; 1. 조장님께서 거의 완성단계에 있다고 말씀을 하시구요, 약간의 코드를 들여다 본 결과, File System Watching 해서 Net Man 팀으로 넘기는 쪽은 잘 동작하고 있었습니다. &lt;br&gt;&amp;nbsp;&amp;nbsp;&amp;nbsp;&amp;nbsp;&amp;nbsp;&amp;nbsp;&amp;nbsp;&amp;nbsp;&amp;nbsp;&amp;nbsp; 2. 완성하는데 그리 많은 시간이 걸릴 것 같지는 않습니다.&lt;br&gt;&lt;br&gt;&amp;nbsp;&amp;nbsp;&amp;nbsp;&amp;nbsp;[ NetMan 팀 : 최봉준 (박재홍, 양재호, 최선두, 나수환, 고범진, 김형태) ]&lt;br&gt;&lt;br&gt;&amp;nbsp;&amp;nbsp;&amp;nbsp;&amp;nbsp;&amp;nbsp;&amp;nbsp;&amp;nbsp;&amp;nbsp;&amp;nbsp;&amp;nbsp; 1. 가장 다양한 기능을 처리하고자 내부적으로는 완성도를 많이 높였습니다(이 부분에 양재호씨의 도움이 컷습니다. ^^)&lt;br&gt;&amp;nbsp;&amp;nbsp;&amp;nbsp;&amp;nbsp;&amp;nbsp;&amp;nbsp;&amp;nbsp;&amp;nbsp;&amp;nbsp;&amp;nbsp; 2, 설계상으로는 [1 : N] 네트워크에서도 동작할 수 있도록 구현하고자 처리했으며, IO팀과 두 차례의 공동 미팅으로 양 팀 간의 의견 조율을 했습니다.&amp;nbsp;&amp;nbsp;설계된 스펙을 많이 줄여서 코딩하는 일이 남아 있습니다.&lt;br&gt; &lt;br&gt;&amp;nbsp;&amp;nbsp;&amp;nbsp;&amp;nbsp;[ UI 팀 : 윤영섭 -&amp;gt; 박윤희 (윤영섭, 박진호, 최이경) ]&lt;br&gt;&lt;br&gt;&amp;nbsp;&amp;nbsp;&amp;nbsp;&amp;nbsp;&amp;nbsp;&amp;nbsp;&amp;nbsp;&amp;nbsp;&amp;nbsp;&amp;nbsp; 1. 현재 로고가 하나 나와 있습니다. (윤영섭씨가 그려 주셨습니다) &lt;br&gt;&amp;nbsp;&amp;nbsp;&amp;nbsp;&amp;nbsp;&amp;nbsp;&amp;nbsp;&amp;nbsp;&amp;nbsp;&amp;nbsp;&amp;nbsp; 2. Configuration UI, Tray Animated Icon, 그리고 Installer 그래픽 이미지 정도가 남아 있습니다.&lt;br&gt;&amp;nbsp;&amp;nbsp;&amp;nbsp;&amp;nbsp;&amp;nbsp;&amp;nbsp;&amp;nbsp;&amp;nbsp;&amp;nbsp;&amp;nbsp; 3. 제대로된 아이콘이나 그래픽이 나오기 전까지는 그냥 그래픽 이미지들은 blank 로 놔 두고 프로그램을 진행했으면 하는 바램입니다(개인적인 ^^).&lt;br&gt;&lt;br&gt;&lt;br&gt;3. 앞으로의 진행 방향에 대한 조장 모임에서 나온 얘기들 (게시판의 글에 이견이 없으시면 그대로 진행하고자 합니다.)&lt;br&gt;&lt;br&gt;&amp;nbsp;&amp;nbsp;&amp;nbsp;&amp;nbsp;&amp;nbsp;&amp;nbsp;&amp;nbsp;&amp;nbsp;&amp;nbsp;&amp;nbsp; 1. 배경 상황 부터 설명드리자면, 작업의 성격상&amp;nbsp;&amp;nbsp;IO팀과 NetMan 팀은 긴밀하게 서로 협조해서 일을 해야할 사안이 많았습니다. IO팀은 1:1 로 파일을 주고받는 것으로 가정하고 설계를 진행했고, NetMan 팀은 1:n으로도 파일을 주고 받을 수 있도록 하자는 취지로 설계를 진행해 왔습니다. 두차례에 걸친 조율 결과로 지난번 IO팀과 NetMan 팀의 미팅에서 결정했던 사항은 IO팀내에서 multi backup destination(백업 파일을 받는 호스트를 여러개)으로 가지고 관리하는 방식으로 결론을 냈었습니다. 그런데 이 부분에 대해서 이번 모임에서 논의를 진행하다가 다소 문제가 있어, 김동욱씨의 제안으로 스펙을 다소 줄이더라도 초기 버전을 먼저 만들어낸 다음에 더 근사한 버전을 만들자는데 각 조장님들께서 동의하셨습니다. 앞으로 진행할 초기버전은 IO팀에서 현재 구현해 놓은 대로 1대1로만 백업을 하는 걸로 가정을 하기로 했습니다.&lt;br&gt;&amp;nbsp;&amp;nbsp;&amp;nbsp;&amp;nbsp;&amp;nbsp;&amp;nbsp;&amp;nbsp;&amp;nbsp;&amp;nbsp;&amp;nbsp; 2. 김형태의 제안으로 Configuration UI 에 PropertyGrid를 사용하는 것을 고려하고 있습니다. 그런데 이렇게 되려면 Config 팀에서 PropertyGrid 내에서 보일 수 있는 Type으로 설계되지 않은 member data 들을 ComponetModel 스타일로 바꾸는 약간의 작업을 병행해 주어야 합니다.&lt;br&gt;&amp;nbsp;&amp;nbsp;&amp;nbsp;&amp;nbsp;&amp;nbsp;&amp;nbsp;&amp;nbsp;&amp;nbsp;&amp;nbsp;&amp;nbsp; 3. 전체 미팅을 참여하시는 분들의 일정에 따라 조율하여 2주내에 가지기로 결정하였습니다(추후 게시판과 이메일을 통해서 알려 드리겠습니다). &lt;br&gt;&amp;nbsp;&amp;nbsp;&amp;nbsp;&amp;nbsp;&amp;nbsp;&amp;nbsp;&amp;nbsp;&amp;nbsp;&amp;nbsp;&amp;nbsp; 4. 그리고 각 조장님들께서는 그 전에 현재 상황에 대한 [간략한 조별 설계, 구현 다이어그램, 소스 코드] 를 업데이트 해 주시기 바랍니다. 자료가 준비가 되면 COSKA 의 이름으로 산 프로젝터를 최초로 사용하는 영광을 각 조장님들께 드릴 수 있지 않을까요? ^^ &lt;br&gt;&amp;nbsp;&amp;nbsp;&amp;nbsp;&amp;nbsp;&amp;nbsp;&amp;nbsp;&amp;nbsp;&amp;nbsp;&amp;nbsp;&amp;nbsp; 5. 다른 일들로 바빠지신 분들께서도 시간이 가능하신 분들은 언제든지 참석해 주세요. &lt;br&gt;&lt;br&gt;&lt;br&gt;이제 어느 덧 크리스마스 시즌이라 더더욱 바빠지실 것 같은데,&lt;br&gt;건강 조심하세요. 끝까지 읽어 주셔서 감사합니다. &lt;br&gt;&lt;br&gt;김형태 드림.&lt;br&gt;&lt;br&gt;(혹시 위의 내용에 잘못된 점이 있는 부분이 있으면 연락 주세요. 수정하겠습니다.)&lt;br&gt;</content>
    <postId>99904E9E-2992-4275-B5D8-012B9A7D047D</postId>
    <pubDate>2005-11-28T00:00:00-05:00</pubDate>
    <title>2005-11-25 조장님 미팅 결과 보고</title>
</post>
