<?xml version="1.0" encoding="UTF-8" standalone="yes"?>
<post>
    <author>김형태</author>
    <comments>
        <comment>
            <author>박재홍</author>
            <date>2005-06-21T00:00:00-04:00</date>
            <content>설계팀장 및 팀원들께서는 이번 2차 공동모임 (25일 오후 1~4시) 에서 서로의 일정이나 계획들을 논의하시면 어떨까요?</content>
        </comment>
        <comment>
            <author>김형태</author>
            <date>2005-06-21T00:00:00-04:00</date>
            <content>저도 박재홍씨 의견에 동의합니다. 교육 파트도 모이기 쉽지 않으니 그렇게 하는 게 어떨까요? 그러니까 이번 25일 모이기 전에 논의할 사항을 여기에 하나하나씩 각자가 정리해 올려보면 어떨까요?</content>
        </comment>
        <comment>
            <author>Yuni</author>
            <date>2005-06-22T00:00:00-04:00</date>
            <content>서기를 맡으신 이진경님께서는 1차 모임에 관한 보고서를 간단히 정리해서 올려 주심 어떨까요? 다음 모임하는데 도움이 될 것 같은데... Documentation 준비한다 생각하셔도 좋구요.</content>
        </comment>
        <comment>
            <author>alexna</author>
            <date>2005-06-22T00:00:00-04:00</date>
            <content>이번 토요일 모임에서 짐형태씨의 건의 사항들이 잘전달되길바라며.. 많은분들의 협조부탁드립니다.&lt;br&gt;박재홍씨 시간 되시면 저(나수환), 김형태 랑 함께 만납으면 합니다. 연락기대합니다.</content>
        </comment>
        <comment>
            <author>김형태</author>
            <date>2005-06-22T00:00:00-04:00</date>
            <content>윤희씨 [1차 모임에 대한 보고] 제가 올려 놨습니다.</content>
        </comment>
        <comment>
            <author>Yuni</author>
            <date>2005-06-22T00:00:00-04:00</date>
            <content>그날 제가 좀 늦게 참석해서 File  Gate의 컨셉이 구체적으로 정리가 잘 안되더라구요. 그래서 다음 모임을 준비하기위해 사실은 좀 구체적인 보고가 있었음 해서 제안을 올렸는데.. 다른 분들은 어떠신지 모르겠네요. 나만 그런가? ^_^ 그럼 누가(형태씨?) 그부분을 조금 더 구체적으로 정리를 해주심 안될까요? 죄송...</content>
        </comment>
        <comment>
            <author>Sonia</author>
            <date>2005-06-22T00:00:00-04:00</date>
            <content>25일 오후 1시라고 시간이 확정된건가요? 25일 오후 1시부터 노인회 자원봉사자 점심 식사가 있는걸로 알고 있습니다. 글구 분명 양쪽 모두 중복되시는 분들도 저말고 있을거고요. 시간이 1시간 정도 늦춰질수는 없는건가요?</content>
        </comment>
        <comment>
            <author>김동욱</author>
            <date>2005-06-23T00:00:00-04:00</date>
            <content>김형태씨랑 사전에 얘기가 됐으니까 1시간 늦게 모임에 참여하더라도 무리없이 그날 모임에서 논의될 사항에 대해 동참하실수 있을껍니다.. 걱정마세요..^__^</content>
        </comment>
        <comment>
            <author>김형태</author>
            <date>2005-06-23T00:00:00-04:00</date>
            <content>박윤희씨 얘기하신 것 처럼 개념 잡는 시간이 더 필요할 것 같아서 기존에 나와 있는 유사한 개념의 프로그램 두가지를 놓고 UI를 비교해 가면서 설명드리면 어떨까 싶습니다. (WinBackup, ..)&lt;br&gt;그 밖에도 좋은 프로그램 있으시면 게시판에 좀 알려 주세요.</content>
        </comment>
        <comment>
            <author>김형태</author>
            <date>2005-06-23T00:00:00-04:00</date>
            <content>이번 토요일 모임에 나수환씨, 박재홍씨(혹시 참석 가능하시면 알려주세요.)께서 개인적인 사정으로 참석 못하시고, 김동욱씨는 노인회 자원봉사 관계로 늦으실 것 같습니다. 그래서 제가 Agenda를 잡고 약 한시간 반 가량 진행하도록 하겠습니다. 다뤼질 내용은 다음 게시물을 참조해 주세요.</content>
        </comment>
    </comments>
    <content>안녕하세요. 김형태 입니다.&lt;br&gt;이번 파일 게이트 프로젝트를 원활하게 재밌게 끝까지 갈 수 있도록 물심양면으로 지원해 주시고 고민해 주시는 많은 분들이 계셔서 행복합니다.&lt;br&gt;&lt;br&gt;지금 진행 중인 다이내믹한 분위기를 그대로 이어가기 위해 맘속에 있는 말을 그대로 게시판에 올립니다. 처음 모임에서 제가 진행 발표를 할 때도 말씀드렸던 것처럼 뭔가 문제가 있거나 제안이 있다면 서슴없이 이렇게 글을 올려주시기를 기대하는 맘에서 제가 먼저 글을 올리게 되었습니다. 주제 넘다 생각지 마시고 아량으로 한번 재고해 봐 주시기 바랍니다.&lt;br&gt;&lt;br&gt;개인적으로 만나 뵙고 커피 한잔하면서 드리고 싶습니다만 서로 너무 시간도 없고 해서요. &lt;br&gt;&lt;br&gt;1. 자진해서 PM 을 맡으신 나수환, 박재홍 씨 두분께 &lt;br&gt;&lt;br&gt;&amp;nbsp;&amp;nbsp; - 첫번째 모임에서 정해진(정한) 역할에 충실히 따라 주셔야 할 것 같습니다. PM 두분이 상의하셔서 역할을 나누셔도 좋구요, 한분이 혼자서 결정하는 모드는 지양해야 할 것 같습니다. 박재홍씨, 나수환씨 두분께서 PM으로서 역할 분담을 파트를 나누어 역할 분담을 하시면 어떨까 싶습니다.&lt;br&gt;&lt;br&gt;&amp;nbsp;&amp;nbsp; - 많은 분들이 참여하실 수 있게 모임 시간을 적어도 일주일 전에 미리 많은 분들과 협의하여 정해 주셨으면 합니다. 그러기 위해서는 개인적인 전화 연락으로 일정을 주고 받는 것 보다는 FileGate 게시판을 통해서 협의해 나가면 어떨까 합니다. 시행착오를 줄이고 자연스럽게 참여를 유도할 ?層?있지 않을까 합니다.&lt;br&gt;&lt;br&gt;&amp;nbsp;&amp;nbsp; - 그리고, 일단 한번 모임을 가지면, 모인 취지에 맞게 진척사항이 가능한 한 많이 나오도록 철저히 준비했으면 합니다. 그리고, 모인 분들을 중심으로 다음 미팅 날짜를 정하는 게 좋을 듯 합니다.&lt;br&gt;&lt;br&gt;&amp;nbsp;&amp;nbsp; - 프로젝트에 참여한 멤버들이 본인이 참여를 원하는 한 최대한 소외되는 일이 없도록 해야 할 것 같습니다. &lt;br&gt;&lt;br&gt;참여 의사가 있는 분들이 자진해서 나와서 일을 할 수 있도록 하는 분위기를 만들어 나가는 것 역시 PM의 몫이 될 것 같습니다. (너무 무거운 짐을 올려 드리는 것 같아서... 죄송합니다만...) &lt;br&gt;&lt;br&gt;그려러면 참가 멤버들에게 최대한 많은 선택과 참여의 기회를 주어야 합니다. 일정과 진행방향은 일부가 정해서 다른 사람들은 모두 따라가게 만드는 것은 금번 프로젝트의 취지와는 거리가 멀다고 생각합니다. COSKA는 회사가 아니니까요.&lt;br&gt;&lt;br&gt;&amp;nbsp;&amp;nbsp; - 금번 프로젝트의 취지는 프로그램을 만드는 것도 중요하지만, COSKA 회원간에 이번 프로젝트로 인해 행여 피해의식이나 앙금이 남지 않도록, 시간이 걸리더라도 좀 더 부드럽게 진행해 나가 주셨으면 합니다.&lt;br&gt;&lt;br&gt;2. 설계 관련 사항&lt;br&gt;&lt;br&gt;&amp;nbsp;&amp;nbsp; - 설계는 지난 번에 자진해서 설계 조장을 맡아 주신 김동욱씨가 모든 일정과 설계조 멤버 관리를 담당해 주시면 어떨까 싶습니다.&lt;br&gt;&lt;br&gt;3. 저 역시 교육과 설계 모두 참여하고 있으므로 최선을 다해 지원하겠습니다.&lt;br&gt;&lt;br&gt;4. UI 디자인 관련사항&lt;br&gt;&lt;br&gt;&amp;nbsp;&amp;nbsp;지난번 1차 모임에서 세분(박윤희씨, 이진경씨, 최이경씨)에게 뭐 반강제(? 죄송)로 떠 맡았지만 UI 디자인만 하실리는 없을 것 같은데요. 참석가능하신 분들은 토요일 모임에서 심도있게 논의해 주셨으면 좋겠습니다.&lt;br&gt;&lt;br&gt;너무 진지한 얘기를 올린 것 같아 죄송합니다. 좀만 있으면 이러한 걱정이 불필요한 걱정으로 판명이 나리라 확신합니다만 그 과정을 좀 빨리 겪었으면 하는 바램에서 기름을 붇는(?) 글을 올립니다.&lt;br&gt;&lt;br&gt;시작을 했으니 잘~~ 해야 되겠죠. ^^&lt;br&gt;&lt;br&gt;주제 넘는 글이라 프로젝트가 정상궤도에 올라 잘 돌아가게 되면 삭제할 까 생각합니다. 끝까지 읽어주셔서 감사합니다. 김형태 올림</content>
    <postId>D208D2DF-8F5E-4BD1-A01A-16A424DD1AB5</postId>
    <pubDate>2005-06-21T00:00:00-04:00</pubDate>
    <title>FILE GATE 공동 프로젝트 진행에 대한 제안</title>
</post>
